# 请教陈版关于已发货未签合同收入确认的相关问题

提问人：mszqzc 时间：2021-01-06 13:04:28
案例背景：A公司（拟IPO）系某大型能源类央企的供应商，由于对方审批流程较长，所以每年都存在先供货后签合同的情形。该公司生产的货物均具有同质性，价格可以合理预期，由于行业的特殊性，供货数量根据对方的采购方案进行不间断供货。 2020 年度由于疫情影响，截至 20201231有 2 个金额占比较大的合同尚未签署。A公司已经于 2020 年 8 月份与对方商议好合同价款及采购数量并取得了谈判记录（有对方 6 个评委人员的签字、但没有盖公章）。所有发出的货物均已取得对方的过磅单和检验合格单（有签字未盖章），且相关货物对方均已使用完。针对以上情况：
（ 1 ） 对于合同尚未签订的情况，是否可以基于实质重于形式的原则将收入确认在 2020 年度？
（ 2 ） 《企业会计准则第 14 号-收入》所称合同，是指双方或多方之间订立有法律约束力的权利义务的协议。合同包括书面形式、口头形式以及其他形式（如隐含于商业惯例或企业以往的习惯做法中等）。可否基于准则中对于合同的定义以及一贯执行的行业惯例来认定相关的合同义务已执行完毕？

回答人：chenyiwei
你的理解有一定合理性，建议了解： 1 、为何该公司可以在没有书面合同的情况下发货，其依据是什么？ 2 、以往是否已形成一套较为稳定、公认的商业惯例； 3 、以往在发货后数量未获得对方确认或者价格发生重大变化的情况是否多见，影响是否重大。